【裁判字號】    88,上訴,665
【裁判日期】    890614
【裁判案由】    毒品危害防制條例
【裁判全文】
台灣高等法院台中分院刑事判決                    八十八年度上訴字第六六五號
    上  訴  人  台灣彰化地方法院檢察署檢察官
    被      告  丙○○
    指定辯護人  本院公設辯護人  乙○○
右列上訴人因被告違反毒品危害防制條例案件，不服台灣彰化地方法院中華民國八十
七年十二月十五日第一審判決（民國八十七年度訴字第二八七號、第八九三號；起訴
案號：台灣彰化地方法院檢察署八十六年度偵字第一○四六四號、八十七年度偵字第
五三六四號），提起上訴，本院判決如左：
    主  文
上訴駁回。
    理  由
一、本案經本院審理結果，認第一審判決被告無罪並無不當，應予維持，並引用第一
    審判決書記載之理由（如附件）。
二、檢察官仍執前詞，上訴請求撤銷原判決，為無理由，應予駁回。
三、被告經合法傳喚，無正當理由未到庭，爰不待其陳述而為判決。
據上論斷，應依刑事訴訟法第三百六十八條、第三百七十三條、第三百七十一條，判
決如主文。
本案經檢察官甲○○到庭執行職務。
中      華      民      國    八十九     年     六     月     十四      日
                                  台灣高等法院台中分院刑事第八庭
                                        審判長法  官  羅  得  村
                                              法  官  古  金  男
                                              法  官  林  輝  煌
右正本證明與原本無異。
如不服本判決應於收受送達後十日內向本院提出上訴書狀，其未述上訴之理由者並
得於提起上訴後十日內向本院補提理由書（均須按他造當事人之人數附繕本）。
                                              書記官  劉  恒  宏
中      華      民      國    八十九     年     六     月     十六      日
                                                                        Ｅ
台灣彰化地方法院刑事判決                          八十七年度訴字第二八七號
                                                  八十七年度訴字第八九三號
    公  訴  人  臺灣彰化地方法院檢察署檢察官
    被      告  丙○○  男二十六歲（民國○○○年○○月○日生）
                        住彰化縣秀水鄉○○街二七號
                        居彰化縣秀水鄉○○村○○街一六０號
                        身分證統一編號：Ｎ一二二七九二二九號
    指定辯護人  本院公設辯護人陳志忠
右列被告因違反麻醉藥品管理條例等案件，經檢察官提起公訴（八十六年度偵字第一
０四六四、八十七年度偵字第五三六四號），本院判決如左：
    主      文
丙○○無罪。
    理      由
一、公訴意旨略以：被告丙○○前曾於民國八十一年十一月間，因販賣安非他命，經
    本院判處有期徒刑五年四月確定，猶不知悔改，復於八十六年六月三日，在彰化
    縣和美鎮「翔鶴」釣蝦場，以新台幣四萬元之代價，非法販賣化學合成麻醉藥品
    安非他命予康琪琮、吳振光二台兩；又另基於概括之犯意，自八十六年九月間起
    ，迄八十七年四月間止，連續在彰化縣秀水鄉○○街二七號家中，無償轉讓安非
    他命予前女友林世悅多次，嗣林世悅於八十七年五月二十七日十九時三十分許，
    在台中縣烏日鄉榮泉村榮和巷九一弄八九號為警查獲，並扣得陳逢和所提供之安
    非他命一包云云。
二、按犯罪事實應依證據認定之，無證據不得推定其犯罪事實。又不能證明被告犯罪
    者，應諭知無罪之判決，刑事訴訟法第一百五十四條、第三百零一條第一項分別
    定有明文。公訴人認被告涉有上開犯行，無非以證人康琪琮、吳振光、徐欣怡及
    林世悅等之證詞為主要論據。訊據被告丙○○，矢口否認前揭犯行，辯稱：八十
    六年六月三日，康琪琮及吳振光並未至彰化找伊，當時伊因母喪，在家守靈，不
    可能外出販賣安非他命予康、吳二人，另伊亦不曾無償提供安非他命予林世悅，
    伊於八十七年五月間因案遭法院收押中，不可能拿安非他命非給林世悅等語。經
    查：
（一）販賣安非他命部分：
      證人康琪琮、吳振光及徐欣怡三人，於本院或囑託台灣高雄地方法院調查時雖
      均一致證稱，八十六年六月八日在台南縣善化鎮○○路二八七號康琪琮住處內
      所查獲之二台兩安非他命，係於八十六年六月四日凌晨，向被告丙○○以新台
      幣四萬元購得等語，惟證人康琪琮曾於八十六年六月九日警訊中供稱：查獲之
      安非他命係丙○○所寄放，是在八十六年六月三日一時許，在彰化交流道下所
      交付，裝在一飼料袋中等語，而在八十六年六月九日檢察官初訊時亦稱：扣案
      之安非他命是在八十六年六月三日伊到彰化時，丙○○託其保管等語，並未言
      及係與吳振光合資向丙○○所購買等情；另證人徐欣怡於八十六年六月九日警
      訊筆錄中則稱：八十六年六月三日或四日時，與康琪琮、吳振光曾至彰化找丙
      ○○，陳帶渠等至翔鶴釣蝦場找該店老闆，後來他們出來後，丙○○向康琪琮
      說，你放心，他會將東西交給他，然後渠等就回善化康琪琮朋友家，至六月六
      日凌晨方返康家，就在此時，康琪琮下車將一只掛在其家大門之飼料袋取下，
      將飼料袋東西倒出，伊看到有槍枝、安非他命、霰彈等語，是依徐欣怡於警訊
      中所陳，於彰化時顯未得見康琪琮及吳振光二人曾向被告丙○○購買安非他命
      一事，嗣徐欣怡於八十六年六月二十四日偵查時，其當庭所供，均與警訊時相
      同，亦無法確定八十六年六月八日所查獲裝有安非他命之飼料袋是否係被告丙
      ○○所交付，康琪琮當時亦稱丙○○交付飼料袋時，徐欣怡人在車上沒有看到
      等語，是證人徐欣怡對有無交易安非他命之情，顯無所知，其後徐欣怡再改稱
      曾見康、吳二人向丙○○以四萬元購得二台兩安非他命云云，應屬附和之詞；
      再證人吳振光，雖始終堅稱扣案之安非他命係伊與康琪琮合資向丙○○購買，
      然查其於八十六年六月九日警訊中，稱買安非他命之四萬元，是在一星期前所
      湊的，而於本院調查時卻稱是買安非他命之錢是前一天所湊的，對金錢來源交
      代不一，又二人對如何聯絡丙○○一節，吳振光稱是康琪琮於出發前打呼叫器
      連絡丙○○，惟康琪琮卻稱是丙○○主動呼叫云云，二人證詞除前述警偵訊中
      截然不同之供述外，另有矛盾之處；至被告供稱八十六年六月三日時，伊因母
      喪在家守靈云云，本院經調閱台灣彰化地方法院檢察署八十六年相字第四七九
      號卷，被告之母陳梁秀惠，於八十六年六月二日經發現投水死亡，被告之父陳
      子陽於同年六月四日上午始前往認屍，是被告辯稱八十六年六月三日在家守靈
      云云，固屬無稽，惟被告否認犯罪事實所持之辯解縱屬不能成立，仍非有積極
      證據足以證明其犯罪行為，不能遽為有罪之認定（最高法院三十年上字第一八
      三一號判例參照），而公訴人據以起訴之證人康琪琮、吳振光及徐欣怡等之證
      詞既前後不一或互有矛盾已如前述，渠等有瑕疵之證言，自難採信，況本院經
      函詢彰化縣警察局和美分局，其轄內並無翔鶴釣蝦場之設立，有該局八十七年
      六月五日和警刑字第二三四二五號函附卷可稽，是被告被訴販賣安非他命之罪
      嫌，在無其他證據下，顯難認定。
（二）轉讓安非他命部分：
      按犯罪事實應依證據認定之，而所謂證據，須適於為被告犯罪事實之證明者，
      始得採為斷罪資料（最高法院五十三年台上字第二七五０號判例參照）。查證
      人林世悅因違反毒品危害防制條例案經警查獲後於八十七年五月二十七日警訊
      中筆錄先稱，當天於其住處查獲之安非他命，乃被告丙○○於一個月前置放於
      其房間等語；旋於翌日檢察官初次訊問時，則稱該包安非他命，是在一星期前
      ，於彰化縣秀水鄉丙○○住處給伊的等語；旋於八十七年八十七年九月九日檢
      察官偵查時改稱是一個月前丙○○給的云云，其供詞前後反覆，對交付之地點
      亦交代不清，況丙○○於八十七年五月十三日，因另犯傷害案件經通緝到案即
      遭本院稽押，至同年五月二十八日始准具保獲釋，業經本院調閱本院八十七年
      度易字四四三號傷害一案查核屬實，並有刑事保證書、本院被告具保辦理程序
      單在卷足憑，是被告於八十七年五月十三日至同月二十八日期間，顯無提供安
      非他命予林世悅之可能，再就林世悅指稱被告自八十六年九月間起，迄八十七
      年四月間止，連續在彰化縣秀水鄉○○街二七號家中，無償轉讓安非他命一節
      ，亦僅有林世悅之指述，惟為被告所否認，而依現存卷證復查無其他證據足資
      佐證，此部分亦屬難以證明，是證人林世悅不利於被告丙○○之陳述，或顯不
      適於被告犯罪事實之證明或不足為被告有罪之認定，均難遽採為斷罪之資料。
三、此外，復查無其他積極事證足資證明被告涉有公訴意旨所指之犯行，不能證明被
    告犯罪，爰依法諭知無罪之判決，用期毋枉。
據上論斷，應依刑事訴訟法第三百零一條第一項前段，判決如主文。
本案經檢察官胡文傑到庭執行職務
中    華      民      國      八十七    年      十二    月      十五    日
                                    台灣彰化地方法院刑事第二庭
                                        法      官  王  義  閔
右正本證明與原本無異。
如不服本判決應於判決送達後十日內向本院提出上訴狀( 須附繕本 )。
                                        法院書記官  謝  秋  德
中    華      民      國      八十七    年      十二    月      十八    日


司法院資訊處製作；財團法人民間司法改革基金會備份。
